臺灣屏東地方法院刑事判決
111年度金訴字第20號
公  訴  人  臺灣屏東地方檢察署檢察官
被      告  陳元欣




上列被告因詐欺等案件，經檢察官提起公訴（109年度偵字第761
3、7672、9093號），因被告於準備程序中就被訴犯罪事實為有
罪之陳述，經告知簡式審判程序之旨，並聽取當事人之意見後，
經本院合議庭裁定由受命法官獨任進行簡式審判程序，茲判決如
下：
    主  文
陳元欣犯如附表三編號1至5所示之罪，各處如附表三編號1至5所
示之刑及沒收。應執行有期徒刑貳年。
    事  實
一、陳元欣前於民國109年7月間起，加入真實姓名、年籍不詳、
    暱稱為「財運來」之成年人（下稱「財運來」）、暱稱為「
    王小美」之成年人（下稱「王小美」）、暱稱為「線上客服
    」之成年人（下稱「線上客服」）、暱稱為「陳小刀」之成
    年人（下稱「陳小刀」）組成之有結構性詐欺組織（下稱詐
    欺集團），擔任取款工作（俗稱車手，涉犯參與犯罪組織部
    分，業經臺灣高雄地方法院另案審結）。陳元欣、「財運來
    」、「王小美」、「線上客服」、「陳小刀」及前揭詐欺集
    團其餘成年成員即共同意圖為自己不法所有之意圖，基於三
    人以上共同詐欺取財及一般洗錢之犯意聯絡，由陳元欣先依
    前揭詐欺集團某成員通知，於109年7月12日前某時，前往高
    雄市某處家樂福量販店前置物櫃內領取中華郵政股份有限公
    司帳號000-00000000000000號帳戶、中華郵政股份有限公司
    帳號000-00000000000000號帳戶、合作金庫商業銀行帳號00
    0-0000000000000號帳戶、永豐商業銀行帳號000-000000000
    00000號帳戶之提款卡，並隨時等待前揭詐欺集團成員通知
    前往領取詐欺所得款項，而與前揭詐欺集團成員共同為以下
    犯行：
　㈠前揭詐欺集團某成員分別於如附表一編號1至5所示時間，以
    如各該編號所示方式，對陳秝羚、李杰峰、王威皓、李宇軒
    、吳志祥施用詐術，致其等陷於錯誤，而依指示，於如各該
    編號所示匯款時間，分別於如附表一編號⒈⑶、⒉⑷、⒊⑴至⑷、⑺
    、⒋、⒌⑴至⑶所示轉匯存如各該編號所示金額至如各該編號所
    示帳戶內。
　㈡待陳秝羚、李杰峰、王威皓、李宇軒、吳志祥匯款後，陳元
    欣旋依「財運來」之指示，駕駛車牌號碼000-0000號自用小
    客車，於如附表二編號1至18所示時間，前往如各該編號所
    示地點，以如各該編號所示帳戶提款卡，提領如各該編號所
    示金額而將陳秝羚、李杰峰、王威皓、李宇軒、吳志祥匯至
    如各該編號所示帳戶內之款項提領一空。陳元欣再依「財運
    來」之指示，於不詳時間、在不詳地點，將前揭款項及前揭
    帳戶之提款卡一併轉交給前揭詐欺集團某成員，並向該人收
    取新臺幣（下同）6,000元作為報酬（以每提領10萬元可獲2
    ,000元報酬之比例計算，詳後述）。使司法機關難以溯源追
    查犯罪所得之蹤跡與後續犯罪所得持有者，製造金流斷點，
    而掩飾或隱匿詐欺犯罪所得款項之去向。嗣經陳秝羚、李杰
    峰、王威皓、李宇軒、吳志祥發覺有異而報警處理，始悉上
    情。
二、案經陳秝羚、李杰峰、王威皓訴由屏東縣政府警察局東港分
    局、李宇軒、吳志祥訴由屏東縣政府警察局枋寮分局、屏東
    縣政府警察局潮州分局報告臺灣屏東地方檢察署檢察官偵查
    起訴。
    理  由
一、認定被告犯罪事實所憑之證據及理由
　㈠上揭事實，業據被告陳元欣於警詢、偵查、本院準備程序及
    審理時均坦承不諱（見警4200卷第8至12頁，警3600卷第2至
    6頁，警9300卷第1至6頁，偵7613卷第19至22頁，院卷第210
    、211、218、236頁），經核與證人即告訴人陳秝羚、李杰
    峰、王威皓、李宇軒、吳志祥於警詢時證述之情節相符（見
    警4200卷第13、14、20至24、28、29頁，警3600卷第7、8、
    11至14頁），並有合作金庫商業銀行宜蘭分行111年1月26日
    合金宜蘭字第1110000337號函暨新開戶建檔登錄單、歷史交
    易明細查詢結果、中華郵政股份有限公司111年1月27日儲字
    第1110032434號函暨開戶基本資料、客戶歷史交易清單各2
    份、永豐商業銀行作業處111年1月27日作心詢字第11101251
    10號函暨交易明細、車輛詳細資料報表、統一超商門市查詢
    結果、告訴人李杰峰之存摺內頁影本、臺幣轉帳交易結果通
    知、告訴人李宇軒之存摺封面、內頁影本、華南銀行存款帳
    務交易明細、告訴人吳志祥之存摺封面影本、彰化銀行交易
    明細、告訴人陳秝羚之中國信託銀行交易明細表各1份、告
    訴人王威皓之網路轉帳擷圖2份、國泰世華銀行客戶交易明
    細表3份、告訴人王威皓之通話紀錄翻拍照片7張、告訴人李
    杰峰之通話紀錄翻拍照片8張、受理詐騙帳戶通報警示簡便
    格式表8份、內政部警政署反詐騙諮詢專線紀錄表5份、金融
    機構聯防機制通報單8份、監視器影像擷圖31張附卷可證（
    見警4200卷第16、17、19、25至27、30、32、35至43、45至
    48、50頁，警3600卷第18至29、33至38、45、46、48、52、
    53頁，警9300卷第29至35、49、56、70至73、76、78至81頁
    ，院卷第23、24、135至139、141至149、151至157頁），足
    證被告前揭任意性自白與事實相符，堪以認定。
　㈡公訴意旨雖據被告於偵查中之供述，認被告本案犯行獲得3至
    4萬元之報酬等情，惟查，被告於偵查及本院準備程序時均
    自承：擔任前揭詐欺集團提款車手，每提領10萬元可獲得2,
    000元報酬等語（見偵7613卷第19至22頁，院卷第210、211
    頁），而本案被告於如附表二編號1至18所示時間、地點提
    領告訴人陳秝羚、李杰峰、王威皓、李宇軒、吳志祥遭詐欺
    款項合計31萬4,800元（計算式：2萬元＋9,000元＋2萬元＋2萬
    元＋2萬元＋2萬元＋1萬9,000元＋800元＋5,200元＋2萬元＋2萬元＋
    2萬元＋2萬元＋2萬元＋2萬元＋2萬元＋2萬元＋2萬800元＝31萬4,8
    00元）等節，有監視器影像擷圖31張在卷可考（見警4200卷
    第45至48頁，警3600卷第18至26頁，警9300卷第29至35頁）
    ，被告本案犯行所獲報酬應為6,000元（計算式：2,000元×3
    ＝6,000元），卷內亦無其他積極證據足證被告本案犯行獲得
    3至4萬元報酬，自應依罪疑唯輕原則，採有利於被告之認定
    ，即被告本案犯行所獲報酬為6,000元。
　㈢從而，本案事證明確，被告前揭犯行，洵可認定，應依法論
    科。
二、論罪科刑
　㈠法律構成要件之說明
　　⒈加重詐欺取財部分
　　　本案參與詐欺取財犯行者，已知者已有被告、「財運來」
      、「王小美」、「線上客服」、「陳小刀」、向被告收取
      詐欺犯罪所得之前揭詐欺集團某成員、致電對告訴人陳秝
      羚、李杰峰、王威皓、李宇軒、吳志祥施行詐術之前揭詐
      欺集團某成員，足認本次參與實行詐欺取財犯行者，均有
      3人以上，亦均該當刑法第339條之4第1項第2款之「3人以
      上共同犯之」之構成要件。
　　⒉一般洗錢部分
　　　被告依「財運來」之指示提領本案帳戶內犯罪贓款後，復
      依指示轉交所提領贓款給前揭詐欺集團某成員，藉以製造
      金流斷點，意圖掩飾或隱匿前揭犯罪所得去向，而將前揭
      犯罪所得移轉交予其他共同正犯予以掩飾或隱匿，自屬洗
      錢防制法第2條第2款之洗錢行為。
　㈡核被告如附表三編號1至5所為，均係犯刑法第339條之4第1項
    第2款之三人以上共同詐欺取財罪、洗錢防制法第14條第1項
    之一般洗錢罪。又被告於本院準備程序時自陳：我參與前揭
    詐欺集團，被起訴首次犯罪業經臺灣高雄地方法院判決等語
    （見院卷第211頁），且查，被告擔任前揭詐欺集團車手提
    領詐欺款項之犯行，業經臺灣高雄地方法院以109年度金訴
    字第88、94號判決論以參與犯罪組織罪，是被告本案不再重
    複論以參與犯罪組織罪，附此敘明。
　㈢被告分次提領告訴人陳秝羚、李杰峰、王威皓、李宇軒、吳
    志祥遭詐欺之犯罪所得，均係於密切接近之時地實施，以相
    同之犯罪手段侵害相同法益，各行為間之獨立性甚為薄弱，
    依社會通念難以強行分開，於刑法評價上應認係數個舉動接
    續施行之一行為，各應論接續犯之包括一罪即足。
　㈣共同正犯之成立，祇須具有犯意之聯絡、行為之分擔，既不
    問犯罪動機起於何人，亦不必每一階段犯行均經參與。共同
    實行犯罪行為之人，在合同意思範圍內，各自分擔犯罪行為
    之一部，相互利用他人之行為，以達其犯罪之目的者，即應
    對於全部所發生之結果共同負責；且共同正犯不限於事前有
    協定，即僅於行為當時有共同犯意之聯絡者亦屬之，且表示
    之方法，不以明示通謀為必要，即相互間有默示之合致亦無
    不可（最高法院103年度台上字第2335號刑事判決參照）。
    而現今詐欺集團為逃避警方查緝，多採分工方式為之，屬多
    人分工共同完成之集團性犯罪，而為隱匿日後犯罪所得，防
    止遭查緝，除有集團首謀之人外，尚區分為實施詐欺之人與
    拿取詐欺所得之人，各擔任該集團性犯罪不可或缺之角色，
    倘有其中某一環節脫落，將無法順遂達成詐欺之結果。因此
    ，此種詐欺集團之各成員，固因各自分工不同，未能從頭到
    尾均有參與每個角色之行為，惟其等明顯均係基於自己犯意
    之意思，而與其他成員間有共同詐欺不特定被害人之犯意聯
    絡，利用彼此行為，以達成共同詐欺取財之犯罪結果，自應
    對於全部結果共同負責。經查，被告雖未親自以上開詐騙手
    法訛詐告訴人陳秝羚、李杰峰、王威皓、李宇軒、吳志祥，
    然其應知悉所提領後轉交之款項係前揭詐欺集團某成員遂行
    詐欺取財犯罪所得，仍負責提領後轉交該等犯罪所得，最終
    目的即在使前揭詐欺集團能夠順利取得詐欺犯罪所得以遂行
    詐欺取財犯行，顯係相互利用他人之行為，達成犯罪目的，
    自仍應負共同正犯之責。是以，被告與「財運來」、「王小
    美」、「線上客服」、「陳小刀」、向被告收取詐欺犯罪所
    得之前揭詐欺集團某成員、致電對告訴人陳秝羚、李杰峰、
    王威皓、李宇軒、吳志祥施行詐術之前揭詐欺集團某成員間
    ，均具有犯意聯絡及行為分擔，應論以共同正犯。
　㈤被告如附表三編號1至5所示各次三人以上共同詐欺取財、一
    般洗錢犯行之時、地，在自然意義上非完全一致，就事件整
    體過程觀之，各行為間具事理上之緊密關聯性，且係為取得
    詐欺犯罪所得而為，犯罪目的單一，依一般社會通念，認應
    評價為一罪方符合刑罰公平原則，亦具想像競合關係，各應
    從一重依刑法第339條之4第1項第2款之三人以上共同詐欺取
    財罪論處。
　㈥加重詐欺罪係侵害個人財產法益之犯罪，其罪數計算，以被
    害人數、被害次數之多寡，決定其犯罪之罪數（最高法院10
    7年度台上字第1066號刑事判決參照）。本案如附表一編號1
    至5所示詐欺取財之被害人並不相同，故應認被告就如附表
    一編號1至5所示各次三人以上共同詐欺取財犯行之犯意各別
    ，行為互殊，應予分論併罰。
　㈦刑之減輕事由
　　犯洗錢防制法第14條、第15條之罪，在偵查或審判中自白者
    ，減輕其刑，洗錢防制法第16條第2項定有明文。查被告於
    警詢、偵查、本院準備程序及審理時均坦承前揭一般洗錢犯
    行，已如前述，依上開規定原應減輕其刑，惟因一般洗錢罪
    屬想像競合犯中之輕罪，於決定處斷刑時，係以其中最重罪
    名之法定刑，做為裁量之準據，爰於量刑時一併衡酌前揭輕
    罪減輕其刑之事由，附此敘明（最高法院109年度台上字第5
    771號刑事判決參照）。
　㈧審酌被告正值青壯，不循正途取財，竟為圖報酬而加入前揭
    詐欺集團擔任提款車手，使前揭詐欺集團得以實際獲取詐欺
    犯罪所得，助長詐欺犯罪歪風，更加深民眾間之不信任感，
    危害社會秩序甚鉅，然依其等參與之分工，應係前揭詐欺集
    團末端下階層角色，要非居前揭詐欺集團核心地位之人，參
    與犯罪之情節尚微；復考量其所為造成告訴人陳秝羚、李杰
    峰、王威皓、李宇軒、吳志祥所受損失，犯罪所生損害非微
    ，且除嚴重危害社會治安及財產交易安全，更造成不法所得
    金流層轉，而難以追蹤查緝；惟念及被告始終坦承犯行之犯
    後態度，且於警詢、偵查、本院準備程序及審理時均自白一
    般洗錢犯行，然尚未與告訴人陳秝羚、李杰峰、王威皓、李
    宇軒、吳志祥達成和解，亦未賠償其等所受損失；兼衡被告
    現在監執行，自述智識程度、經濟及家庭生活情形（見院卷
    第236頁）等一切情狀，各量處如主文所示之刑。復就被告
    所處前揭宣告刑，本於罪責相當性之要求，在外部性及內部
    性界限範圍內，綜合斟酌被告本案犯罪期間非長，犯罪手法
    類似，侵害法益相近，其犯罪行為之不法與罪責程度，及對
    其施以矯正教化之必要性，就被告所犯三人以上共同詐欺取
    財罪5罪，依刑法第51條第5款規定，定其應執行刑如主文所
    示。
三、沒收
  ㈠犯罪所得，屬於犯罪行為人者，沒收之，於全部或一部不能
    沒收或不宜執行沒收時，追徵其價額，刑法第38條之1第1項
    前段、第3項分別明定。被告本案犯行所獲報酬為6,000元乙
    情，業經認定如前，又被告於偵查中供稱：我每提領10萬元
    可以獲得2,000元報酬，如果領的不是整數，會與隔日一起
    計算等語（見偵7613卷第19至22頁），因難以區分各次犯行
    之報酬，爰依刑法第38條之1第1項前段、第3項之規定，於
    其末次提領即附表三編號3所示罪項下宣告沒收之，於全部
    或一部不能沒收或不宜執行沒收時，追徵其價額。
  ㈡前揭詐欺集團成員交付予被告供以提領款項之前揭提款卡，
    雖為被告供本案犯罪所用之物，然被告業依指示併同提領款
    項交付前揭詐欺集團某成員收取等情，業據被告供承明確（
    見院卷第210、211頁），復無證據證明前揭提款卡仍存在，
    且前揭提款卡非屬違禁物，又易於掛失補辦，不具刑法上之
    重要性，爰依刑法第38條之2第2項規定，不予宣告沒收。
  ㈢至告訴人陳秝羚、李杰峰、王威皓、李宇軒、吳志祥以遭人
    詐騙所匯款項雖遭被告提領31萬4,800元乙節，已如前述，
    惟被告已轉交給前揭詐欺集團某成員，且卷內尚無證據證明
    被告對此部分犯罪所得有何處分權，爰不予宣告沒收。
四、不另為無罪之諭知
　㈠公訴意旨另以：前揭詐欺集團某成員分別於如附表一編號1至
    5所示時間，以如各該編號所示方式，對告訴人陳秝羚、李
    杰峰、王威皓、李宇軒、吳志祥施用詐術，致其等陷於錯誤
    ，而依指示，除於如附表一編號⒈⑶、⒉⑷、⒊⑴至⑷、⑺、⒋、⒌⑴
    至⑶所示匯至如各該編號所示金額至如各該編號所示帳戶內
    外，尚於如附表一編號⒈⑴、⑵、⒉⑴至⑶、⑸至⒂、⒊⑸、⑹、⒌⑷所
    示轉匯存如各該編號所示金額至如各該編號所示帳戶內，被
    告依「財運來」之指示，提領如附表一編號⒈⑴、⑵、⒉⑴至⑶、
    ⑸至⒂、⒊⑸、⑹、⒌⑷所示金額而將告訴人陳秝羚、李杰峰、王
    威皓、吳志祥轉匯存至前揭帳戶內之款項提領一空，再將前
    揭款項及前揭帳戶之提款卡一併轉交給前揭詐欺集團某成員
    ，因認被告此部分同涉犯刑法第339條之4第1項第2款之三人
    以上共同詐欺取財罪嫌、洗錢防制法第14條第1項之一般洗
    錢罪嫌等語。
　㈡惟查，卷內尚無積極證據足證被告曾提領如附表一編號⒈⑴、⑵
    、⒉⑴至⑶、⑸至⒂、⒊⑸、⑹、⒌⑷所示金額並將前揭款項及前揭帳
    戶之提款卡一併轉交給前揭詐欺集團某成員，考量被告擔任
    前揭詐欺集團之提款車手應屬詐欺集團之末端，是否能知悉
    除自己提領告訴人陳秝羚、李杰峰、王威皓、吳志祥遭詐欺
    款項外，告訴人陳秝羚、李杰峰、王威皓、吳志祥尚有其餘
    遭詐欺而匯款之情形，自難認被告此部分亦成立刑法第339
    條之4第1項第2款之三人以上共同詐欺取財罪嫌、洗錢防制
    法第14條第1項之一般洗錢罪嫌。
　㈢從而，公訴意旨認此部分構成三人以上共同詐欺取財、一般
    洗錢未遂罪，無從證明，自難以刑法第339條之4第1項第2款
    之三人以上共同詐欺取財罪、洗錢防制法第14條第1項之一
    般洗錢罪相繩。而因本院認為此等部分若成立犯罪，分別於
    如附表一編號1至3、5所示犯罪具有一罪關係，爰不另為無
    罪之諭知。
據上論斷，應依刑事訴訟法第273條之1第1項、第299條第1項前
段，洗錢防制法第14條第1項，刑法第11條前段、第28條、第339
條之4第1項第2款、第55條、第51條第5款、第38條之1第1項前段
、第3項，刑法施行法第1條之1第1項，判決如主文。
本案經檢察官陳建州提起公訴，檢察官吳政洋到庭執行職務。
中　　華　　民　　國　　111 　年　　4 　　月　　19　　日
                  刑事第四庭  法  官　李宛臻
以上正本證明與原本無異。
如不服本判決應於收受判決後20日內向本院提出上訴書狀，並應
敘述具體理由；其未敘述上訴理由者，應於上訴期間屆滿後20日
內向本院補提理由書（均須按他造當事人之人數附繕本）「切勿
逕送上級法院」。
中　　華　　民　　國　　111 　年　　4 　　月　　19　　日
                              書記官  蔡語珊
附錄本案論罪科刑法條：洗錢防制法第14條第1項、刑法第339條
之4第1項第2款。
洗錢防制法第14條第1項
有第二條各款所列洗錢行為者，處七年以下有期徒刑，併科新臺
幣五百萬元以下罰金。
刑法第339條之4第1項第2款
犯第三百三十九條詐欺罪而有下列情形之一者，處一年以上七年
以下有期徒刑，得併科一百萬元以下罰金：
二、三人以上共同犯之。

附表一：
編號 告訴人 詐騙方式 匯款時間、帳戶、金額  1 陳秝羚 詐欺集團某成年成員於109年7月13日8時41分許，撥打電話予陳秝羚，佯裝為蝦皮賣場人員、郵局人員，佯稱：誤將其加入會員，需依指示至郵局匯款云云，致陳秝羚陷於錯誤，遂於右列時間，將右列金額匯至右列帳戶。 ⑴109年7月12日21時15分許，將2萬3,456元匯至中華郵政股份有限公司帳號000-0000000000000000號帳戶。 ⑵109年7月12日21時55分許，將2萬9,985元匯至中華郵政股份有限公司帳號000-0000000000000000號帳戶。 ⑶109年7月12日22時11分許，將1萬9,985元匯至中華郵政股份有限公司帳號000-00000000000000號帳戶。  2 李杰峰 詐欺集團某成年成員於109年7月12日20時許，撥打電話予李杰峰，佯裝為網路商城MOMO及玉山銀行客服人員，佯稱：因工讀生操作錯誤致其信用卡遭盜刷，需依指示操作取消款項云云，致李杰峰陷於錯誤，遂於右列時間，將右列金額匯至右列帳戶。 ⑴109年7月12日21時16分許，將4萬9,989元匯至彰化商業銀行帳號000-0000000000000000號帳戶。 ⑵109年7月12日21時18分許，將4萬9,991元匯至彰化商業銀行帳號000-0000000000000000號帳戶。 ⑶109年7月12日21時34分許，將9萬9,999元匯至中國信託銀行帳號000-0000000000000000號帳戶。 ⑷109年7月12日21時35分許，將9萬9,999元匯至中華郵政股份有限公司帳號000-00000000000000號帳戶。 ⑸109年7月13日0時5分許，將9萬9,999元匯至中國信託銀行帳號000-0000000000000000號帳戶。 ⑹109年7月13日0時6分許，將4萬9,989元匯至台新商業銀行帳號000-0000000000000000號帳戶。 ⑺109年7月13日0時13分許，將9萬9,999元匯至台新商業銀行帳號000-0000000000000000號帳戶。 ⑻109年7月13日0時16分許，將2萬822元匯至中國信託銀行帳號000-0000000000000000號帳戶。 ⑼109年7月13日18時5分許，將2萬9,989元匯至合作金庫商業銀行帳號000-0000000000000000號帳戶。 ⑽109年7月13日18時7分許，將2萬9,989元匯至合作金庫商業銀行帳號000-0000000000000000號帳戶。 ⑾109年7月13日18時11分許，將2萬9,985元存款匯至合作金庫商業銀行帳號000-0000000000000000號帳戶。 ⑿109年7月13日18時22分許，將2萬9,985元存款匯至京城商業銀行帳號000-0000000000000000號帳戶。 ⒀109年7月13日18時26分許，將2萬9,012元匯至合作金庫商業銀行帳號000-0000000000000000號帳戶。 ⒁109年7月14日0時3分許，將9萬9,999元匯至玉山商業銀行帳號000-0000000000000000號帳戶。 ⒂109年7月14日0時5分許，將2萬822元匯至玉山商業銀行帳號000-0000000000000000號帳戶。      3 王威皓 詐欺集團某成年成員於109年7月間某時，撥打電話予王威皓，佯裝為網路商城HITO本舖賣家、合作金庫客服人員，佯稱：誤將其升為超級會員，需依指示操作解除扣款云云，致王威皓陷於錯誤，遂於右列時間，將右列金額匯至右列帳戶。 ⑴109年7月17日20時53分許，將4萬9,985元匯至中華郵政股份有限公司帳號000-00000000000000號帳戶。 ⑵109年7月17日20時54分許，將4萬9,985元匯至中華郵政股份有限公司帳號000-00000000000000號帳戶。 ⑶109年7月17日22時11分許，將2萬9,985元存款至中華郵政股份有限公司帳號000-00000000000000號帳戶。 ⑷109年7月17日22時13分許，將2萬9,985元存款至合作金庫商業銀行帳號000-0000000000000號帳戶。 ⑸109年7月17日22時21分許，將2萬9,985元存款至彰化商業銀行帳號000-0000000000000000號帳戶 ⑹109年7月17日22時24分許，將2萬9,985元存款至中國信託商業銀行帳號000-0000000000000000號帳戶。 ⑺109年7月17日22時33分許，將2萬9,985元存款至永豐商業銀行帳號000-0000000000000000號帳戶。  4 李宇軒 詐欺集團某成年成員於109年7月17日20時41分許，撥打電話予李宇軒，佯裝為網路賣家，佯稱：將其誤植為黃金會員，需依指示操作取消云云，致李宇軒陷於錯誤，遂於右列時間，將右列金額匯至右列帳戶。 109年7月17日21時22分許，將5,123元匯至中華郵政股份有限公司帳號000-00000000000000號帳戶。  5 吳志祥 詐欺集團某成年成員於109年7月17日21時42分許，撥打電話予吳志祥，佯裝為不詳網路購物公司人員、彰化銀行客服人員，佯稱：誤將其購物設為分期扣款，需依指示操作取消云云，致吳志祥陷於錯誤，遂於右列時間，將右列金額匯至右列帳戶。 ⑴109年7月17日22時10分許，將1萬123元匯至中華郵政股份有限公司帳號000-00000000000000號帳戶。 ⑵109年7月17日22時23分許，將3萬123元匯至合作金庫商業銀行帳號000-0000000000000號帳戶。 ⑶109年7月17日22時25分許，將3萬123元匯至永豐商業銀行帳號000-00000000000000號帳戶。 ⑷109年7月17日17時14分許，將1元匯至臺灣銀行帳號000-000000000000號帳戶。 

附表二：
編號 提領時間 地點 帳戶 金額  1 109年7月12日22時42分許 屏東縣○○鄉○○路000號 中華郵政股份有限公司帳號000-00000000000000號帳戶 2萬元  2 109年7月12日22時44分許 屏東縣○○鄉○○路000號 中華郵政股份有限公司帳號000-00000000000000號帳戶 9,000元  3 109年7月17日21時1分許 屏東縣○○鄉○○路000號 中華郵政股份有限公司帳號000-00000000000000號帳戶 2萬元  4 109年7月17日21時2分許 屏東縣○○鄉○○路000號 中華郵政股份有限公司帳號000-00000000000000號帳戶 2萬元  5 109年7月17日21時3分許 屏東縣○○鄉○○路000號 中華郵政股份有限公司帳號000-00000000000000號帳戶 2萬元  6 109年7月17日21時4分許 屏東縣○○鄉○○路000號 中華郵政股份有限公司帳號000-00000000000000號帳戶 2萬元。  7 109年7月17日21時5分許 屏東縣○○鄉○○路000號 中華郵政股份有限公司帳號000-00000000000000號帳戶 1萬9,000元  8 109年7月17日21時38分許 屏東縣○○鄉○○路0段00號 中華郵政股份有限公司帳號000-00000000000000號帳戶 800元  9 109年7月17日21時39分許 屏東縣○○鄉○○路0段00號 中華郵政股份有限公司帳號000-00000000000000號帳戶 5,200元  10 109年7月17日22時22分許 屏東縣○○鄉○○路0段000號1樓 中華郵政股份有限公司帳號000-00000000000000號帳戶 2萬元  11 109年7月17日22時23分許 屏東縣○○鄉○○路0段000號1樓 中華郵政股份有限公司帳號000-00000000000000號帳戶 2萬元  12 109年7月17日22時29分許 屏東縣○○鄉○○路0段000號1樓 合作金庫商業銀行帳號000-0000000000000號帳戶 2萬元  13 109年7月17日22時30分許 屏東縣○○鄉○○路0段000號1樓 合作金庫商業銀行帳號000-0000000000000號帳戶 2萬元  14 109年7月17日22時31分許 屏東縣○○鄉○○路0段000號1樓 合作金庫商業銀行帳號000-0000000000000號帳戶 2萬元  15 109年7月17日22時39分許 屏東縣○○鄉○○路0段000號 永豐商業銀行帳號000-00000000000000號帳戶 2萬元  16 109年7月17日22時42分許 屏東縣○○鄉○○路0段000號 永豐商業銀行帳號000-00000000000000號帳戶 2萬元  17 109年7月17日22時44分許 屏東縣○○鄉○○路0段000號 永豐商業銀行帳號000-00000000000000號帳戶 2萬元  18 109年7月12日22時14分許 屏東縣○○鎮○○路000號 中華郵政股份有限公司帳號000-00000000000000號帳戶 2萬800元 
附表三：
編號 犯罪事實     主                      文   1 如附表一編號⒈⑶所示 陳元欣犯三人以上共同詐欺取財罪，處有期徒刑壹年肆月。   2 如附表一編號⒉⑷所示 陳元欣犯三人以上共同詐欺取財罪，處有期徒刑壹年陸月。   3 如附表一編號⒊⑴至⑷、⑺所示 陳元欣犯三人以上共同詐欺取財罪，處有期徒刑壹年捌月。未扣案之犯罪所得新臺幣陸仟元，沒收之，於全部或一部不能沒收或不宜執行沒收時，追徵其價額。   4 如附表一編號⒋所示 陳元欣犯三人以上共同詐欺取財罪，處有期徒刑壹年貳月。   5 如附表一編號⒌⑴至⑶所示 陳元欣犯三人以上共同詐欺取財罪，處有期徒刑壹年肆月。